最高法院刑事裁定　　　　　　　　　 111年度台抗字第1128號
再 抗告 人　陳明煌



上列再抗告人因違反毒品危害防制條例等罪定應執行刑案件，不
服臺灣高等法院中華民國111年7月12日駁回其抗告之裁定（ 111
年度抗字第1005號），提起再抗告，本院裁定如下：
    主  文
再抗告駁回。
    理  由
一、按裁判確定前犯數罪者，併合處罰之。又數罪併罰，宣告多
    數有期徒刑者，於各刑中之最長期以上，各刑合併之刑期以
    下，定其刑期。再定其應執行之刑者，由該案犯罪事實最後
    判決法院之檢察官，聲請該法院裁定之，刑法第50條第1 項
    前段、第51條第5款、第53條及刑事訴訟法第477條第1 項分
    別定有明文。且執行刑之酌定，係事實審法院自由裁量之職
    權，倘其所酌定之應執行刑，並未違背刑法第51條各款所定
    之方法或範圍（即法律之外部性界限），亦無明顯違背公平
    、比例原則或整體法律秩序之理念（即法律之內部性界限）
    ，即不得任意指為違法或不當。
二、本件第一審即臺灣新北地方法院以再抗告人即受刑人陳明煌
    所犯如第一審裁定附表所示之施用第一級毒品（編號1、3）
    、竊盜（編號2、4、6、7至16、18至21）、行使變造特種文
    書（編號5 ）及持有第一級毒品（編號17）共35罪，屬不同
    判決確定之宣告刑，合於裁判確定前所犯合併定其應執行刑
    要件，且分屬得易科罰金（如編號1 至13、15至21所示），
    與不得易科罰金之罪刑（如編號14所示），有相關裁判書及
    再抗告人前案紀錄表附卷可憑，因認檢察官依再抗告人之請
    求聲請就其所犯上述共35罪所處之有期徒刑合併定其應執行
    刑為正當，乃審酌再抗告人所犯各罪，除施用毒品因具成癮
    性，重複責任非難之程度稍高以外，其他多次竊盜犯罪，係
    因其心存僥倖、無視法紀而一再犯之，且本件部分犯行前因
    合併酌定其應執行刑，已大幅減輕其刑，實不宜過度再予調
    降，以避免變相鼓勵犯罪等一切情狀，而酌定其應執行刑為
    有期徒刑7 年。再抗告人不服第一審上開定應執行刑之裁定
    ，向原審法院提起抗告。原裁定則以：第一審法院所裁定如
    上開附表編號1 至21所示罪刑之應執行刑，係於再抗告人所
    犯各罪所處有期徒刑中之最長期（即編號14所示有期徒刑 8
    月）以上，及該35罪所處徒刑合併之刑期（即有期徒刑12年
    7月）以下，並參酌再抗告人所犯如同上附表編號1至13所示
    14罪，編號15、16所示4 罪及編號18至20所示14罪，曾經法
    院分別裁定合併酌定其應執行之刑為有期徒刑4年2月、有期
    徒刑1年及有期徒刑1年4月確定，再加計上開附表編號14、1
    7、21所示之宣告刑有期徒刑8月、3月、6月，本件定應執行
    刑之上限在不違反不利益變更禁止原則之情形下為有期徒刑
    7年11月；並審酌再抗告人所犯如上開附表編號1至21所示各
    罪之犯罪類型、犯罪情節、行為態樣、對社會之危害性及責
    任非難程度等一切情狀，因而合併定其應執行之刑為有期徒
    刑7 年，並未逾越法律規定之外部性界限，亦無明顯過重而
    違背比例、公平、罪刑相當及不利益變更禁止原則或裁量權
    濫用等內部性界限之情形，因認其所提之抗告為無理由，而
    駁回再抗告人在第二審之抗告，經核並無違誤。
三、本件再抗告意旨置原裁定適法敘明之理由於不顧，猶執相同
    於原審抗告之理由，指摘第一審定應執行刑之裁定及原裁定
    未具體審酌其所犯各罪均係輕罪，並非殺人或強盜犯罪可比
    ，本件所酌定之應執行刑過重，違反罪刑相當、比例原則云
    云，任意指摘第一審定應執行刑之裁定及原裁定不當，其再
    抗告為無理由，應予駁回。
據上論結，應依刑事訴訟法第412條，裁定如主文。
中    華    民    國   111    年    9     月    1     日
                  刑事第一庭審判長法  官  郭  毓  洲  
                                  法  官  林  靜  芬  
                                  法  官  蔡  憲  德  
                                  法  官  朱  瑞  娟  
                                  法  官  林  英  志  
本件正本證明與原本無異
                                  書記官
中    華    民    國   111    年    9     月    2     日